---
title       : 疫学懇話会
subtitle    : 
author      : 王　超辰  Chaochen Wang
job         : 2015-09-14 @ 愛知医科大学　大学本館2階　204講義室
framework   : io2012        # {io2012, html5slides, shower, dzslides, ...}
highlighter : highlight.js  # {highlight.js, prettify, highlight}
hitheme     : tomorrow      # 
widgets     : [mathjax, quiz, bootstrap] # {mathjax, quiz, bootstrap}
mode        : selfcontained # {standalone, draft}
knit        : slidify::knit2slides
logo        : 
biglogo     : logo.png
assets      : {assets: ../../assets}

--- 
## Agenda

* 自己紹介-About Me
* 高感度CRP濃度と糖尿病発症
* 家族歴と糖尿病発症

--- 

## 自己紹介 About Me (1)

* 所属 Affiliation
  + 愛知医科大学医学部　公衆衛生学講座<br>Department of Public Health, Aichi Medical University
  + 名古屋大学大学院医学系研究科　国際保健医療学・公衆衛生学 <br> Department of Public Health and Health Systems, <br> Nagoya University Graduate School of Medicine


* 言語 Language
  + 第一言語：中国語<br>First language: Chinese 
  + 第二言語：R <br> Second language: R
  + 第三言語：英語，日本語<br>Third language: English, Japanese

---


<iframe src = 'rstudio.png' height='600px'></iframe>


--- 

## 自己紹介 About Me (2)

**出身：　中国・福建省・厦門市「アモイ」**

```{r, echo=FALSE, message=FALSE, fig.width=16, fig.height=9}
library(ggmap)
library(mapproj)
map <- get_map(location = 'China', zoom = 4, maptype = "roadmap")
ggmap(map) + geom_point(aes(x = 118.103886, y = 24.489231), 
                          color = 'red', size = 5)+
    annotate("text",x=118.103886,y=21.689231,
             label= c("厦門市,\n Xiamen"), cex = 5)
```


---

## 厦門市

```{r, echo=FALSE, message=FALSE, fig.width=16, fig.height=9}
library(ggmap)
library(mapproj)
map <- get_googlemap(center=c(118,24), location = 'China', zoom = 6, maptype = "roadmap")
ggmap(map) + geom_point(aes(x = 118.103886, y = 24.489231), 
                          color = 'red', size = 4)
```

---
## 厦門市:本当に島ですよ．
```{r, echo=FALSE, message=FALSE, fig.width=16, fig.height=9}
library(ggmap)
library(mapproj)
map <- get_googlemap(center=c(118.12,24.5), location = 'China', zoom = 11, maptype = "roadmap")
ggmap(map) + geom_point(aes(x = 118.1190565713, y = 24.4937195835), 
                          color = 'red', size = 5) + 
             geom_segment(aes(x = 118.138, y = 24.42, xend = 118.146, yend = 24.556))+
    annotate("text",x=118.2,y=24.4937195835,
             label= c("Almost 15 km"), cex = 8, face = "bold")
```

--- 
## 略歴 Profile

* **2006～2010　　　　　上海交通大学医学部　栄養学科**

* **2011～2013　　　　　名古屋大学大学院医学系研究科　医学修士課程**

* **2013～2016（予定）　名古屋大学大学院医学系研究科　医学博士課程**

* **2015.4～現在　　　　　愛知医科大学医学部　公衆衛生学講座**


--- 
## [愛知職域コホート研究](http://koei-nagoya.blogspot.jp/search/label/-%E6%84%9B%E7%9F%A5%E8%81%B7%E5%9F%9F%E3%82%B3%E3%83%9B%E3%83%BC%E3%83%88%E7%A0%94%E7%A9%B6%E3%81%AB%E3%81%A4%E3%81%84%E3%81%A6-)

<iframe src = 'Aichicohortflowchart.png' height='600px'></iframe>

